【裁判字號】    97,訴,4521
【裁判日期】    971128
【裁判案由】    毒品危害防制條例
【裁判全文】
臺灣臺中地方法院刑事判決              97年度訴字第4521號
公  訴  人  臺灣臺中地方法院檢察署檢察官
被      告  乙○○
上列被告因毒品危害防制條例案件，經檢察官提起公訴（九十七
年度撤緩毒偵字第二四號），被告於準備程序就被訴事實為有罪
之陳述，本院合議庭裁定由受命法官獨任進行簡式審判程序，並
予判決如下：
    主    文
乙○○施用第一級毒品，累犯，處有期徒刑玖月。
    犯罪事實
一、乙○○前於民國九十二年間，曾因施用毒品案件，經本院以
    九十二年度毒聲字第七０五號裁定送觀察勒戒後，認無繼續
    施用毒品之傾向，於九十二年三月三十一日因觀察勒戒執行
    完畢釋放出所，並由臺灣臺中地方法院檢察署檢察官以九十
    二年度毒偵字第八０四號為不起訴處分確定；復於同年間，
    再因施用毒品案件，經本院以九十二年度毒聲字第二六五三
    號裁定送觀察勒戒後，亦認無繼續施用毒品之傾向，於九十
    三年二月二十六日因觀察勒戒執行完畢釋放出所，並由臺灣
    臺中地方法院檢察署檢察官以九十三年度毒偵緝字第二三號
    為不起訴處分確定；詎猶不知悔改，其又於九十三年間，因
    施用毒品案件，經本院以九十三年度訴字第一二０二號判處
    有期徒刑七月確定，其入監執行後，於九十四年三月十二日
    因縮刑期滿執行完畢；詎乙○○猶不知戒絕，竟於前開觀察
    勒戒及有期徒刑執行完畢釋放後五年內，另基於施用第一級
    毒品海洛因之行為決意，於九十七年四月二十六日上午某時
    ，在其位於臺中縣霧峰鄉○○路三七六巷一號住處內，以將
    微量毒品海洛因混入礦泉水稀釋後，注入注射針筒內，再以
    注射針筒注射血管之方式，施用毒品海洛因一次。嗣乙○○
    於九十七年四月二十九日上午十時許，行經彰化縣芬園鄉○
    ○路三四六巷二０四弄巷弄口附近，因形跡可疑為警攔檢查
    獲，其且由員警徵得同意後，採集尿液送請鑑驗，因嗎啡（
    毒品海洛因之代謝物）係呈現陽性反應，始由警進而查悉上
    情。
二、案經彰化縣警察局彰化分局報請臺灣臺中地方法院檢察署檢
    察官偵查起訴。
    理    由
一、上開犯罪事實，業經被告乙○○於本院訊問時坦認不諱，而
    被告為警查獲後所採取之尿液，經送請詮昕科技股份有限公
    司檢驗結果，嗎啡（毒品海洛因之代謝物）係呈現陽性反應
    ，有該公司所出具之濫用藥物尿液檢驗報告一份附卷可稽（
    見警卷第五頁），足見被告上開自白，確與客觀事實相符，
    堪予採認。另被告前於九十二年間，即曾因施用毒品案件，
    經本院以九十二年度毒聲字第七０五號裁定送觀察勒戒後，
    認無繼續施用毒品傾向，於九十二年三月三十一日因觀察勒
    戒執行完畢釋放出所，並由臺灣臺中地方法院檢察署檢察官
    以九十二年度毒偵字第八０四號為不起訴處分確定；復於同
    年間，再因施用毒品案件，經本院以九十二年度毒聲字第二
    六五三號裁定送觀察勒戒後，亦認無繼續施用毒品傾向，於
    九十三年二月二十六日因觀察勒戒執行完畢釋放出所，並由
    臺灣臺中地方法院檢察署檢察官以九十三年度毒偵緝字第二
    三號復為不起訴處分確定，此有臺灣高等法院被告前案紀錄
    表及臺灣臺中地方法院檢察署全國施用毒品案件紀錄表在卷
    可查，是被告確有於觀察勒戒執行完畢後，五年內復行施用
    毒品之罪行。綜此，本件事證以臻明確，被告施用毒品海洛
    因之犯行洵堪認定。
二、按海洛因係屬毒品危害防制條例第二條第二項第一款所指之
    第一級毒品，核被告乙○○所為，係犯毒品危害防制條例第
    十條第一項之施用第一級毒品罪。被告施用前持有第一級毒
    品之低度行為，應為其施用第一級毒品之高度行為所吸收，
    不另論罪。另被告有上揭犯罪事實欄所述經有期徒刑宣告及
    執行完畢之情形，此有前開臺灣高等法院被告前案紀錄表可
    按，被告於有期徒刑執行完畢後，五年以內故意再犯本件有
    期徒刑以上之罪，構成累犯，應依刑法第四十七條第一項規
    定予以加重其刑。爰審酌被告前已因施用毒品犯行經觀察勒
    戒及徒刑之執行，竟仍故態復萌，復行施用毒品不輟，無視
    於毒品對於自身健康之戕害及國家對於杜絕毒品犯罪之禁令
    ；惟衡酌施用毒品係屬自戕行為，被告犯罪手段尚屬平和，
    亦未因此而危害他人，所生損害尚非鉅大，且被告於犯後於
    本院審理時坦承犯行，尚見悔意之犯罪後態度，另施用毒品
    者均有相當程度之成癮性及心理依賴，其犯罪心態與一般刑
    事犯罪之本質並不相同，應側重適當之醫學治療及心理矯治
    為宜等一切情狀，量處如主文所示之刑。
據上論斷，應依刑事訴訟法第二百七十三條之一第一項、第二百
九十九條第一項前段，毒品危害防制條例第十條第一項，刑法第
十一條前段、第四十七條第一項，判決如主文。
本案經檢察官甲○○到庭執行職務。
中    華    民    國    97    年    11    月    28    日
                  刑事第三庭  法  官  陳思成
以上正本證明與原本無異。
如不服本判決應於收受判決後10日內向本院提出上訴書狀，並應
敘述具體理由；其未敘述上訴理由者，應於上訴期間屆滿後20日
內向本院補提理由書（均須按他造當事人之人數附繕本）「切勿
逕送上級法院」。
                              書記官  簡雅文
中    華    民    國    97    年    12    月    1     日
附錄論罪科刑法條
毒品危害防制條例第十條第一項
施用第一級毒品者，處六月以上五年以下有期徒刑。


司法院資訊處製作；財團法人民間司法改革基金會備份。
